臺灣新北地方法院刑事判決
111年度金訴字第327號
公  訴  人  臺灣新北地方檢察署檢察官
被      告  陳泓全



上列被告因違反洗錢防制法等案件，經檢察官提起公訴（110年
度偵字第43546號），被告於本院準備程序中就被訴事實為有罪
之陳述，經告知簡式審判程序之旨，並聽取當事人之意見後，經
本院合議庭裁定由受命法官獨任進行簡式審判程序，判決如下：
    主  文
陳泓全犯如附表所示之罪，各處如附表所示之宣告刑。應執行有
期徒刑陸月，併科罰金新臺幣貳萬元，罰金如易服勞役，以新臺
幣壹仟元折算壹日。緩刑貳年，並應按附件所示調解筆錄所載之
金額及履行方式向卓素月、陳霖愉支付損害賠償。
　　事  實
一、陳泓全於附表所示時間，與真實姓名年籍不詳綽號「toyota
    」之詐欺集團成員男子共同意圖為自己不法所有及掩飾或隱
    匿特定犯罪所得之來源，基於詐欺取財、移轉特定犯罪所得
    之犯意聯絡，先由不詳詐欺集團成員以附表所示方式，詐欺
    如附表所示之人，致其陷於錯誤並於附表所示時間匯款如附
    表所示金額至附表所示帳戶，嗣陳泓全依「toyota」之指示
    至指定地點取得附表所示帳戶之提款卡、密碼，隨即於附表
    所示時間，提領附表所示之金額，其後並放置在「toyota」
    指定之地點由其他不詳詐欺集團成員取走，而以此方式掩飾
    或隱匿犯罪所得來源及去向。
二、案經廖建華、卓素月訴由新北市政府警察局永和分局報告臺
    灣新北地方檢察署檢察官偵查起訴。
    理  由
一、按除被告所犯為死刑、無期徒刑、最輕本刑為3年以上有期
    徒刑之罪或高等法院管轄第一審案件者外，於第一次審判期
    日前之準備程序進行中，被告先就被訴事實為有罪之陳述時
    ，審判長得告知被告簡式審判程序之旨，並聽取當事人、代
    理人、辯護人及輔佐人之意見後，裁定進行簡式審判程序，
    刑事訴訟法第273條之1第1項定有明文。查本件被告陳泓全
    所犯係死刑、無期徒刑、最輕本刑為3年以上有期徒刑以外
    之罪，其於本院準備程序就被訴事實為有罪之陳述（見本院
    卷第71頁），經法官告知簡式審判程序之旨，並聽取公訴人
    、被告之意見後，本院合議庭認宜進行簡式審判程序，爰依
    上揭規定裁定由受命法官獨任進行簡式審判程序。又本案證
    據之調查，依刑事訴訟法第273條之2規定，自不受同法第15
    9條第1項、第161條之2、第161條之3、第163條之1及第164
    條至第170條規定之限制，依法均具證據能力，合先敘明。
二、上揭事實業據被告於本院準備程序及審理時均認罪（見本院
    卷第71、82頁），並經證人即告訴人或被害人廖建華、卓素
    月、陳霖愉分別於警詢時指證明確（見偵卷第6至8、14至16
    、22至23頁），且有監視器錄影畫面擷圖10張、告訴人廖建
    華、卓素月、被害人陳霖愉各別提出之網路銀行匯款交易明
    細、ATM匯款交易明細、詐騙電話來電紀錄翻拍相片、ATM匯
    款交易明細各1份、附表所示帳戶之客戶資料及交易明細1件
    在卷可憑（見偵卷第32至36、12至13、20至21、28、30至31
    頁），足認被告前揭任意性自白與事實相符，堪足採信。是
    本案事證明確，被告犯行洵堪認定，應依法論科。
三、論罪科刑：
  ㈠按依洗錢防制法第3 條第2款之規定，刑法第339條之詐欺取
    財罪係屬洗錢防制法所稱之特定犯罪，被告與「toyota」為
    製造金流斷點且阻撓嗣後特定犯罪之刑事偵查追訴，由「to
    yota」指示被告提領詐欺款項後，再放置在「toyota」指定
    之處所由不詳詐欺集團成員領取，而以此方式隱匿特定犯罪
    所得之來源及去向，自與洗錢防制法第2條第1款之洗錢行為
    相符，而觸犯同法第14條第1項之一般洗錢罪。
  ㈡核被告如附表所為，均係犯刑法第339 條第1 項之詐欺取財
    罪、洗錢防制法第14條第1項之一般洗錢罪。被告與「toyot
    a」間，就附表所示各次犯行間，皆有犯意聯絡及行為分擔
    ，為共同正犯。被告所犯詐欺取財罪、一般洗錢罪，係屬一
    行為而同時觸犯數罪名，為想像競合犯，應依刑法第55條規
    定從一重之一般洗錢罪處斷。被告就附表各次所為犯行，告
    訴人、被害人不同，所侵害法益有異，犯意各別，行為互殊
    ，應予分論併罰。
  ㈢被告於本院準備及審理程序，就附表所示違反洗錢防制法之
    部分均坦承犯行（見本院卷第71、82頁），而在偵查或審判
    中自白，均應依洗錢防制法第16條第2項規定減輕其刑。
  ㈣爰以行為人之責任為基礎，審酌被告僅因積欠債務，竟與不
    詳詐欺集團成員共同遂行詐騙行為，欲牟取不法報酬，並使
    詐騙所得之款項流向難以查緝，手段可議，且造成告訴人所
    受上開財產上損害甚鉅，被告所為實不足取，而應予非難；
    又佐以被告犯後坦承犯行，且亦與附表所示告訴人、被害人
    中之卓素月、陳霖愉達成調解以賠償其損害等犯後態度及犯
    罪所生之損害；兼衡被告於本院審理時自承最高學歷為高中
    畢業之智識程度，未婚、無子女，目前從事板模工，每月收
    入約新臺幣（下同）30,000元，現無需扶養之親屬或家人之
    家庭狀況及經濟情形等一切情狀，分別量處如附表所示之刑
    ，及各就併科罰金部分諭知易服勞役之折算標準，並定應執
    行刑及就併科罰金部分諭知易服勞役之折算標準如主文所示
    ，以資懲儆。
四、被告前未曾因故意犯罪受有期徒刑以上刑之宣告，有臺灣高
    等法院被告前案紀錄表1份附卷可稽，其因一時失慮致犯本
    罪，惟犯後已與卓素月、陳霖愉成立調解，本院信其經此偵
    、審程序及刑之宣告後，應能知所警惕，而無再犯之虞，因
    認所宣告之刑以暫不執行為適當，爰依刑法第74條第1項第1
    款規定，併予宣告緩刑2年，以啟自新。又被告係與卓素月
    、陳霖愉成立分期賠償之調解條件，有調解筆錄1份在卷可
    稽，為保障卓素月、陳霖愉於被告緩刑期間內能確實獲得賠
    償，爰參酌該調解條件，依刑法第74條第2項第3款規定，命
    被告向卓素月、陳霖愉依附件所示調解筆錄履行。至被告於
    緩刑期間若違反前揭所定負擔情節重大，足認原宣告之緩刑
    難收其預期效果，而有執行刑罰之必要者，依刑法第75條之
    1第1項第4款規定，得撤銷其緩刑之宣告，併此敘明。
五、末查，依卷內事證尚無證據證明被告確有從該不詳詐欺集團
    成員處實際獲取犯罪所得或自附表所示告訴人及被害人遭詐
    得之財物中分得任何財產上利益，是就此部分自無從宣告沒
    收，附此敘明。　
據上論斷，應依刑事訴訟法第273 條之1 第1項、第299條第1項
前段，判決如主文。
本案經檢察官龔昭如提起公訴，檢察官顏汝羽到庭執行職務。
中　　華　　民　　國　　111 　年　　6 　　月　　9 　　日
                  刑事第七庭  法  官  白承育
上列正本證明與原本無異。
如不服本判決，應於判決送達後20日內敘明上訴理由，向本院提
出上訴狀 (應附繕本) ，上訴於臺灣高等法院。其未敘述上訴理
由者，應於上訴期間屆滿後20日內向本院補提理由書「切勿逕送
上級法院」。
                              書記官  馬韻凱　　　　　　
中　　華　　民　　國　　111 　年　　6 　　月　　13　　日
附錄本案論罪科刑法條全文：
中華民國刑法第339條
意圖為自己或第三人不法之所有，以詐術使人將本人或第三人之
物交付者，處五年以下有期徒刑、拘役或科或併科五十萬元以下
罰金。
以前項方法得財產上不法之利益或使第三人得之者，亦同。
前二項之未遂犯罰之。
洗錢防制法第2條
本法所稱洗錢，指下列行為：
一、意圖掩飾或隱匿特定犯罪所得來源，或使他人逃避刑事追訴
    ，而移轉或變更特定犯罪所得。
二、掩飾或隱匿特定犯罪所得之本質、來源、去向、所在、所有
    權、處分權或其他權益者。
三、收受、持有或使用他人之特定犯罪所得。
洗錢防制法第14條
有第二條各款所列洗錢行為者，處七年以下有期徒刑，併科新臺
幣五百萬元以下罰金。
前項之未遂犯罰之。
前二項情形，不得科以超過其特定犯罪所定最重本刑之刑。
附表（金額均為新臺幣）：
編號 犯罪事實         罪名及宣告刑  告訴人/被害人 詐騙方式及時間 匯款時間 匯款金額 匯入帳戶 提款時間 提領金額 提領地點  1 廖建華 不詳詐欺集團成員於110年8月5日18時19分許分別佯裝為山打努網路賣場人員、郵局客服人員致電廖建華，稱因操作失誤，導致重複扣款，致廖建華陷於錯誤，遂依指示匯款如右列所示。 110年8月5日21時41分許。 29,999元。 謝昀晴之中華郵政帳號00000000000000號帳戶。 110年8月5日21時49分許。 30,000元。 新北市○○區○○路0段000號之永和中山路郵局ATM。 陳泓全共同犯洗錢防制法第十四條第一項之洗錢罪，處有期徒刑肆月，併科罰金新臺幣壹萬元，罰金如易服勞役，以新臺幣壹仟元折算壹日。 2 卓素月 不詳詐欺集團成員於110年8月5日20時許分別佯裝為育成基金會人員、中國信託客服人員致電卓素月，稱因網頁遭駭客入侵，導致捐款設定錯誤，須依指示解除設定，致卓素月陷於錯誤，遂依指示匯款如右列所示。 110年8月5日21時2分許。 29,989元。 同上。 ①110年8月5日21時14分許。 ②110年8月5日21時16分許。 ①60,000元。 ②14,000元。 同上。 陳泓全共同犯洗錢防制法第十四條第一項之洗錢罪，處有期徒刑肆月，併科罰金新臺幣壹萬元，罰金如易服勞役，以新臺幣壹仟元折算壹日。     110年8月5日21時22分許。 29,985元。 同上。 110年8月5日21時26分許。 42,000元。 同上。  3 陳霖愉 不詳詐欺集團成員於110年8月5日20時許分別佯裝為星展銀行客服人員致電陳霖愉，稱因捐款設定錯誤，須依指示解除設定，致陳霖愉陷於錯誤，遂依指示匯款如右列所示。 110年8月5日20時59分許。 29,987元。 同上。 ①110年8月5日21時14分許。 ②110年8月5日21時16分許。 ①60,000元。 ②14,000元。 同上。 陳泓全共同犯洗錢防制法第十四條第一項之洗錢罪，處有期徒刑肆月，併科罰金新臺幣壹萬元，罰金如易服勞役，以新臺幣壹仟元折算壹日。    110年8月5日21時1分許。 14,121元。 同上。 ①110年8月5日21時14分許。 ②110年8月5日21時16分許。 ①60,000元。 ②14,000元。 同上。     110年8月5日21時17分許。 11,940元。 同上。 110年8月5日21時26分許。 42,000元。 同上。  
附件：本院111年度司刑移調字第566號調解筆錄。